臺灣嘉義地方法院刑事判決             100年度訴緝字第24號
公  訴  人  臺灣嘉義地方法院檢察署檢察官
被      告  蔡明義
上列被告因違反毒品危害防制條例案件，經檢察官提起公訴（98
年度毒偵字第1618號），本院判決如下：
    主  文
蔡明義施用第一級毒品，累犯，處有期徒刑拾月；又施用第二級
毒品，累犯，處有期徒刑伍月。應執行有期徒刑壹年。
    犯 罪 事 實
一、蔡明義前因施用毒品案件，經本院以89年度毒聲字第546號
    裁定送勒戒處所觀察、勒戒，因認無繼續施用毒品傾向，於
    民國89年5月26日執行完畢釋放，經臺灣嘉義地方法院檢察
    署檢察官以89年度毒偵緝字第102號為不起訴處分確定。又
    因施用毒品案件，經本院以91年度毒聲字第74號裁定送勒戒
    處所觀察、勒戒，因有繼續施用毒品傾向，再經本院以91年
    度毒聲字第123號裁定令入戒治處所施以強制戒治，於91年7
    月25日停止戒治處分，所餘戒治期間交付保護管束，又經本
    院以91年度毒聲字第698號裁定撤銷停止戒治，令入戒治處
    所強制戒治，於92年6月20日執行完畢。該次施用毒品案件
    ，並經該署檢察官提起公訴，經本院以91年度訴字第262號
    判決，判處有期徒刑10月、5月，定應執行有期徒刑1年2月
    確定；另因施用毒品案件，經本院以92年度訴字第85號判決
    ，判處有期徒刑10月確定，並與前開毒品案件所定應執行之
    有期徒刑接續執行，於94年6月16日縮刑期滿執行完畢。復
    因施用毒品案件，經本院96年度訴字第350號判決，判處有
    期徒刑1年8月，減為有期徒刑10月確定；同因施用毒品案件
    ，經本院以95年度訴字第554號判決，判處有期徒刑10月、7
    月、6月，定應執行有期徒刑1年9月確定，復分別經減刑為
    有期徒刑5月、3月15日、3月，定應執行10月15日，嗣與上
    開毒品案件，經本院以96年度聲字第798號裁定，定應執行
    有期徒刑1年8月確定；再因施用毒品案件，經本院以97年度
    訴字第266號判決，判處有期徒刑9月確定，並與前開應執行
    之有期徒刑接續執行，於98年3月29日縮刑期滿執行完畢。
二、蔡明義猶不知戒慎，基於施用第一級毒品之犯意，先於98年
    9月16日上午8時，在其位於嘉義縣東石鄉型厝村17鄰型厝寮
    64號住處，以將第一級毒品海洛因加水稀釋置入注射針筒注
    射之方式，施用第一級毒品海洛因1次。同日施用海洛因約
    30分鐘後，另行基於施用第二級毒品之犯意，於上開地點，
    以將甲基安非他命放入玻璃球加以燒烤而吸食煙霧之方式，
    施用甲基安非他命1次。嗣於98年9月17日下午1時30分許，
    在嘉義縣東石鄉型厝村水仙宮前，經警見其行跡可疑而盤查
    ，再經其同意採集尿液檢體送驗，結果呈嗎啡及甲基安非他
    命陽性反應，始悉上情。
三、案經嘉義縣警察局朴子分局報請臺灣嘉義地方法院檢察署檢
    察官偵查起訴。
    理  由
一、本件被告蔡明義所犯係死刑、無期徒刑或最輕本刑為3年以
    上有期徒刑以外之罪，其於準備程序中就被訴事實為有罪之
    陳述，經本院告知簡式審判程序之旨，並聽取公訴人、被告
    之意見後，爰依刑事訴訟法第273條之1第1項規定合議裁定
    由受命法官獨任進行簡式審判程序。
二、訊據被告對其於上揭時、地，施用第一級毒品海洛因、第二
    級毒品甲基安非他命之犯罪事實，於本院審理中坦承不諱，
    核與其在警詢中之自白相符，而其為警採集尿液囑託鑑定結
    果，亦呈嗎啡（即海洛因進入人體後之代謝物）及甲基安非
    他命陽性反應，此有台灣檢驗科技股份有限公司98年10月7
    日出具之KＺ000000000000號濫用藥物尿液檢驗報告及嘉義縣
    警察局朴子分局偵辦涉嫌毒品案件代號與真實姓名對照表（
    代號為朴081號）各1份附卷可稽，是上述證據與被告之自白
    互核一致。又被告有事實欄一所載因施用毒品違反毒品危害
    防制條例而受觀察勒戒、強制戒治等情形，此亦有臺灣高等
    法院被告前案紀錄表在卷可憑。是以本件事證已臻明確，被
    告於觀察、勒戒執行完畢釋放後，於5年內已再犯施用毒品
    案件，並經依法追訴處罰，其本件第3次以上再度施用毒品
    海洛因、甲基安非他命之行為，堪為認定，應予依法論科。
三、按海洛因、甲基安非他命係毒品危害防制條例第2條第2項第
    1款、第2款所明定之第一級、第二級毒品，不得非法持有、
    施用。核被告所為，係違反毒品危害防制條例第10條第1項
    之施用第一級毒品罪及同條第2項之施用第二級毒品罪。其
    施用第一級毒品海洛因前後持有海洛因、施用第二級毒品甲
    基安非他命前後持有甲基安非他命之低度行為，應分別為施
    用海洛因、甲基安非他命之高度行為所吸收，均不另論罪。
    又被告所犯上開各罪間，時間、犯意各別，構成要件互殊，
    應予分論併罰。另被告有事實欄一所載之科刑執行紀錄，此
    有臺灣高等法院被告前案紀錄表1份附卷可按，其於受有期
    徒刑執行完畢後，5年以內故意再犯本件有期徒刑以上之罪
    ，均為累犯，各應依刑法第47條第1項規定加重其刑。爰審
    酌被告國中畢業之智識程度，自陳：已婚，育有2名子女，
    年已25、26歲，各有工作，但尚未婚嫁，分別住在嘉義市區
    及台中地區，其妻已過世，父母健在，均已80餘歲高齡，父
    母現仍經營養殖場從事養蚵，其會協助養殖工作，養殖場月
    收入約4、5萬元，其另有1名胞弟，姐妹各1名，均已成年獨
    立在外之家庭生活經濟狀況，且其有前述犯罪及施用毒品遭
    查獲及科刑執行之紀錄，有臺灣高等法院被告前案紀錄表附
    卷足據，前已因觀察、勒戒執行完畢而經不起訴處分，業受
    毒品危害防制條例對施用毒品人之寬典，竟仍一再施用，不
    知戒除毒癮，而其施用毒品實為戕害自身健康之犯罪，於他
    人固無明顯重大危害，然對社會善良風氣已足生不良影響，
    並斟酌其施用之次數，及其坦承施用毒品之犯行之犯後態度
    等一切情狀，分別量處如主文所示之刑，並定其應執行之刑
    ，以資儆懲。至供施用毒品之注射針筒、玻璃球均未扣案，
    無從證明均仍存在，為免執行困難，爰不予宣告沒收，併予
    敘明。
據上論斷，應依刑事訴訟法第273 條之1 第1 項、第299 條第1
項前段，毒品危害防制條例第10條第1 項、第2 項，刑法第11條
前段、第47條第1項、第51條第5款，判決如主文。
本案經檢察官侯德人到庭執行職務
中    華    民    國   100    年    8     月    31    日
                  刑事第一庭    法  官  呂美玲
以上正本證明與原本無異。
如不服本判決應於收受判決後10日內向本院提出上訴書狀，並應
敘述具體理由；其未敘述上訴理由者，應於上訴期間屆滿後20日
內向本院補提理由書（均須按他造當事人之人數附繕本）「切勿
逕送上級法院」。
中    華    民    國   100    年    8     月    31    日
                                書記官  洪敏芳
附錄法條
毒品危害防制條例第10條
施用第一級毒品者，處 6 月以上 5 年以下有期徒刑。
施用第二級毒品者，處 3 年以下有期徒刑。